台灣台中地方法院刑事判決　　　　　　　　　　　　　九十年度易字第二三二五號
　　公　訴　人　臺灣臺中地方法院檢察署檢察官
　　被　　　告　癸○○
右列被告因違反商標法案件，經檢察官提起公訴（九十年度偵字第七九七０號），本
院判決如左：
    主  文
癸○○連續意圖欺騙他人，於同一商品，使用相同於他人註冊商標之圖樣，處有期徒
刑陸月，併科罰金新台幣壹拾萬元；有期徒刑如易科罰金，罰金如易服勞役，均以新
台幣玖佰元即銀元佰元折算壹日；扣案如附表編號一、二、四、八、十、十一、十
六、十八、二一所示之物，均沒收。又連續明知為於同一商品，使用相同於他人註冊
商標之圖樣之商品而販賣，處有期徒刑伍月，併科罰金新台幣萬元；有期徒刑如易
科罰金，罰金如易服勞役，均以新台幣玖佰元即銀元佰元折算壹日；扣案如附表編
號六、十二、十七、二九所示之物，均沒收。應執行有期徒刑拾月，併科罰金新台幣
壹拾壹萬元；有期徒刑如易科罰金，罰金如易服勞役，均以新台幣玖佰元即銀元佰
元折算壹日；扣案如附表編號一、二、四、八、十、十一、十六、十八、二一、六、
十二、十七、十九所示之物，均沒收。
    事  實
一、癸○○係設於台中市○○路○段二五○號南亞高爾夫用品社之負責人，明知「Ｃ
    ＡＬＬＡＷＡＹ」、「ＭＩＺＵＮＯ」、「ＫＡＳＣＯ」、「Ｓ─ＹＡＲＤ」、
    「ＨＯＮＭＡ」、「ＭＡＲＵＭＡＮ」等名牌高爾夫球具之商標圖樣，已經美商
    卡拉維爾高爾夫公司、甲○○○○股份有限公司、日商佳思克股份有限公司、日
    商精工股份有限公司、我國本間高爾夫股份有限公司及日商丸萬高爾夫股份有限
    公司分別向經濟部中央標準局（現改制為智慧財產局）申請註冊登記，取得商標
    專用權，專用於高爾夫球、球桿、球座、手套、球具袋、球桿貸、木桿頭、套推
    桿頭、套球盒等商品，竟自民國（下同）八十八年間起，未經前述商標專用權人
    之同意或授權，基於行銷目的，意圖欺騙他人之概括犯意，在上址用品社內設置
    砂輪機、鋸台等組裝高爾夫球具之機械，再向大陸地區姓名年籍不詳之楊姓仿冒
    高爾夫用品業者及張祝屏（已由本院以八十八年度易字第二０一一號判決有罪確
    定）等販入仿冒上述商標專用權之高爾夫球球頭、握把，遇有不特定客戶持高爾
    夫球具換裝球頭及握把時，癸○○即將販入之仿冒商品連續予以組裝，再以低於
    真品售價五成左右之價格售出牟利。又另行起意，基於意圖營利及欺騙他人之概
    括犯意，自多名不詳姓名年籍之成年男子處，多次購入仿冒「ＭＩＺＵＮＯ」、
    「ＨＯＮＭＡ」等商標專用權之高爾夫球具及仿冒上述商標專用權之高爾夫球球
    頭帽，以每組高爾夫球具提高新台幣（下同）一至二千元之價格，每個球頭帽提
    高若干元之價格，連續販售予不特定之顧客牟利。甲○○○○股份有限公司之代
    理人戊○○因接獲客戶反映南亞高爾夫用品社內販售仿冒「ＭＩＺＵＮＯ」品牌
    之高爾夫球具，乃於九十年一月三日，前往該用品社，以三萬元向癸○○購得仿
    冒「ＭＩＺＵＮＯ」商標圖樣之Ｅ－１０鐵桿一組（九支）。嗣於九十年三月五
    日，為法務部調查局台中縣調查站在上址查獲，並扣得如附表編號一、二所示組
    裝高爾夫球具之機械及如附表編號四、六、八、十、十一、十二、十六、十七、
    十八、二一所示仿冒商標之高爾夫球用具。復於九十年六月十九日，經法務部調
    查局台中縣調查站持臺灣臺中地方法院檢察署檢察官簽發之搜索票前往上址搜索
    ，並扣得如附表編號二九所示仿冒「ＭＩＺＵＮＯ」商標圖樣之高爾夫球球頭帽
    十二個。
二、案經美商卡拉維爾高爾夫公司代表人麥克蘭根委任俞大衛律師、甲○○○○股份
    有限公司代表人水野正人委任寅○○、庚○○○○股份有限公司代表人池田永邦
    、代理人己○○○委任許博堯律師訴由法務部調查局台中縣調查站移送及日商精
    工股份有限公司代表人村野晃一委任陳和貴、鍾文岳、謝孟馨等律師訴請臺灣臺
    中地方法院檢察署檢察官偵查起訴。
    理  由
一、訊據被告癸○○矢口否認有何違反商標法之犯行，辯稱：扣案物品中並無查扣到
    任何連接球頭及握把之中管，根本不可能組合出完整之高爾夫球球桿，又何來販
    售行為；而扣案之砂輪機係伊在處理客戶買受或送修高爾夫球具時，用以打磨上
    膠及粗糙部位，使其回復平滑光亮之用，鋸台則係伊按客戶身高裁鋸適合使用者
    之長度所用之工具，二者均非供組裝仿冒球桿之用；再仿冒之ＣＡＬＬＡＷＡＹ
    高爾夫球握把八支、仿冒之Ｓ－ＹＡＲＤ高爾夫球球桿握把三十支、仿冒之ＨＯ
    ＭＡ高爾夫球球桿握把一支及仿冒之ＭＡＲＵＭＡＮ高爾夫球球桿握把十五支均
    係客戶送修球桿所更換下之零件；仿冒之ＣＡＬＬＡＷＡＹ高爾夫球球頭帽四十
    八個、仿冒之ＨＯＭＡ高爾夫球球頭帽七十八個及仿冒之ＭＩＺＵＮＯ高爾夫球
    球頭帽十二個均係伊買進當作贈品使用；仿冒之ＫＡＳＣＯ高爾夫球球頭六十五
    個非伊所有，係客戶丑○○郵購而以伊店址為送達地址，並請伊代收，調查人員
    搜索時自行拆封取出，伊並不知包裝箱內容物為何；另扣案之ＭＩＺＵＮＯ高爾
    夫球球桿握把二十七支、ＭＩＺＵＮＯ高爾夫球球桿握把十支及ＭＩＺＵＮＯ高
    爾夫球頭帽十四個則均非仿冒品云云，惟查：
（一）右揭事實，業據被告癸○○於法務部調查局臺中縣調查站供承：「（問：『南
      亞高爾夫用品社』有無從事組裝及販售仿冒名牌高爾夫球具之行為？）有的。
      『南亞高爾夫用品社』確有販售仿冒高爾夫球具情事，販售的品牌包括ＭＩＺ
      ＵＮＯ、ＣＡＬＬＡＷＡＹ、ＨＯＭＡ、Ｓ－ＹＡＲＤ、ＭＡＲＵＭＡＮ等，
      另我尚有工作室乙間，擺設有砂輪機、鋸台等機具。」（詳見臺灣臺中地方法
      院檢察署九十年度偵字第七九七０號卷第八頁之九十年三月五日癸○○臺中縣
      調查站調查筆錄）、「遭貴站所查扣之仿冒各品牌高爾夫球握把，其來源係我
      於八十八年間向仿冒高爾夫球具之業者張祝屏所購買的，由於該等仿冒品均屬
      消耗用品，我所經營的『南亞高爾夫用品社』亦有不定期為高爾夫球友維修球
      具，故需要該些消耗品為客戶服務。」、「（問：遭本站所查扣之工作室內砂
      輪機及鋸檯是否係你為客戶球友組裝或維修高爾夫球具之裝備？）是的。」（
      詳見上開偵查卷第十、十一頁之九十年三月八日癸○○臺中縣調查站詢問筆錄
      ）、「前述零售仿冒ＭＩＺＵＮＯ、ＨＯＭＡ、ＷＩＬＳＯＮ等名牌高爾夫球
      具之來源，其上手貨源均係不固定對象（未留下真實姓名），彼等主動前來兜
      售，並留下易付卡之行動電話號碼，我如有客戶球友需要訂購仿冒名牌球具者
      ，我均依易付卡行動電話而與仿冒上手貨源取聯，彼等再郵寄仿冒名牌球具予
      我；我零售仿冒名牌高爾夫球具之利潤不定，大致每組球具賺取之價差利潤約
      在新台幣一至二千元不等。（問：甲○○○○公司向本站檢舉時所提供之仿冒
      ＭＩＺＵＮＯ品牌高爾夫球具一組是否你所販售的？）是的，該組仿冒ＭＩＺ
      ＵＮＯ品牌高爾夫球具，我係以二萬八千元向前述持用易付卡行動電話之仿冒
      業者購進，再以三萬元販售予客戶的。」等語不諱（詳見上開偵查卷第一一八
      頁之九十年六月二十日癸○○臺中縣調查站詢問筆錄），核與告訴代理人戊○○、俞大衛律師、子○○、壬○○等（詳上開偵查卷第十五、十八、二十一、
      二十四、一一九頁）指述之情節相符，且有戊○○於九十年一月三日向被告買
      入仿冒「ＭＩＺＵＮＯ」商標圖樣之Ｅ－１０鐵桿一組之三萬元信用卡簽帳單
      影本及被告販出時提供之名片影本各一張在卷足稽，復有如附表編號一、二所
      示被告用以組裝高爾夫球球頭及握把之機具及如附表編號四、六、八、十、十
      一、十二、十六、十七、十八、二一、二九所示仿冒商標之高爾夫球用具扣案
      足資佐證。
（二）再查，如附表編號四所示ＣＡＬＬＡＷＡＹ高爾夫球握把八支、編號十、十一
      所示ＭＩＺＵＮＯ高爾夫球握把三十七支、編號十八所示ＨＯＭＡ高爾夫球球
      桿握把一支及編號二一所示ＭＡＲＵＭＡＮ高爾夫球球桿握把十五支，雖於九
      十一年二月二十七日本院至法務部調查局臺中縣調查站勘驗扣案證物時，經到
      場證人即ＭＩＺＵＮＯ高爾夫球用品在台代理商乙○○鑑定結果，認：「ＣＡ
      ＬＬＡＷＡＹ高爾夫球握把八支無法確定是舊品，但是看起來像是退換下來的
      握把。」（詳見本院卷第一三三頁第八行）、「ＭＩＺＵＮＯ高爾夫球握把三
      十七支均係舊品，且無塑膠封套。」（詳見本院卷第一三一頁背面第二行）、
      「ＨＯＭＡ高爾夫球球桿握把一支看起來是舊的。」（詳見本院卷第一三四頁
      背面第一行）、「ＭＡＲＵＭＡＮ高爾夫球球桿握把十五支，該型號的握把是
      很久以前的型號，不是近五年內的商品。」（詳見本院卷第一三四頁背面第十
      行）等語，然上開高爾夫球球桿握把縱屬舊品或舊型號，惟被告既承認該些握
      把均係其代顧客更換後所遺留之舊品，則被告於更換握把時必然以新品汰換之
      ，又證人乙○○曾證稱：「．．．我並沒有單獨賣握把、握把都一定隨同球桿
      賣出，沒有人會單買握把。」等語（詳見本院卷第一三一頁倒數第一行），且
      告訴人公司等係以高爾夫球桿整組出售，鮮少單獨零售握把（詳見本院卷第一
      三七頁告訴人甲○○○○股份有限公司代理人戊○○出具之勘驗意見、第一三
      五頁背面告訴人日商精工股份有限公司代理人鍾文岳律師之陳述），是由上開
      扣案汰換下來之握把，足證被告係以其向仿冒業者購入之仿冒高爾夫球球桿握
      把為其客戶更換舊握把。此外，扣案如附表編號十六所示Ｓ－ＹＡＲＤ高爾夫
      球球桿握把三十支，亦據證人乙○○鑑定稱：少數幾根看起來是舊品，新品居
      多等語（詳見本院卷第一三四頁第十二行），益徵被告係以買入新仿冒之高爾
      夫球球桿握把為其顧客換裝出售無訛。
（三）又查，扣案如附表編號六所示ＣＡＬＬＡＷＡＹ高爾夫球球頭帽四十八個、編
      號十七所示ＨＯＭＡ高爾夫球球頭帽七十八個、編號二十九所示ＭＩＺＵＮＯ
      高爾夫球球頭帽十二個及編號十二所示ＭＩＺＵＮＯ高爾夫球球頭帽十四個，
      其總數量達一百五十二個之多，依告訴人美商卡拉維爾高爾夫公司代理人俞大
      衛律師於法務部調查局臺中縣調查站所指述：「（問：你是否瞭解市面上仿冒
      高爾夫球具之批售價格為何？）市面上仿冒高爾夫球具之批售價格，係因各品
      牌之不同而異，惟大致來說，仿冒名牌成品球具一支約在一至三萬元不等，仿
      冒球頭一個約在四、五千元不等，仿冒握把或球頭帽一支（個）約在四、五百
      元不等，仿冒球袋一個也要五、六千元以上，至於仿冒的商標標籤，則是無法
      以價錢來衡量的，因為客戶對於任何仿冒商品趨之若騖，貴重其實就在於商品
      上面的商標標籤，以此來滿足虛榮心。」等語（詳見上開偵查卷第十九頁背面
      第八行之九十年三月十二日俞大衛律師臺中縣調查站調查筆錄）、告訴人甲○○○○股份有限公司代理人壬○○於法務部調查局臺中縣調查站所指述：「該
      案扣押物（即指如附表編號二十九所示之物）經我鑑定均屬仿品，美津濃公司
      並未生產該類球頭帽，故絕無銷售該類商品．．．」等語（詳見上開偵查卷第
      一一九頁背面第十行之九十年六月十九日壬○○臺中縣調查站調查筆錄）及戊○○於本院九十一年二月二十七日訊問時所指述：「（問：扣案美津濃球頭帽
      是否如被告所言無人販售，只有贈與客戶？）這些球頭帽都有打美津濃的商標
      ，而且有獨立市場及販售的價格，我們也都曾經有配合調查局查獲過專門販賣
      球頭帽、握把的案例。」等語（詳見本院卷第一三四頁第三行）以觀，被告購
      入仿冒之高爾夫球球頭帽如非轉售謀利，本無需另費成本購進數量非少、價格
      非低之仿冒品。再如附表編號十二所示ＭＩＺＵＮＯ高爾夫球球頭帽十四個，
      雖證人乙○○於本院九十一年二月二十七日訊問及勘驗證物時曾證稱：經檢視
      結果球頭帽十四個是在被告向伊買木桿時隨桿附贈，而該球頭帽也是美津濃原
  廠附贈過來的，我一看就知道是真的等語（詳見本院卷第一三一頁第十三行）
      ，惟告訴人甲○○○○股份有限公司代理人戊○○亦於當日就該扣案十四個Ｍ
      ＩＺＵＮＯ高爾夫球球頭帽與真品進行鑑定比對，認：「木桿球頭帽：本身係
      紡織品，故真偽判斷上則以色澤、商標形式及外觀判斷，扣案物件中：１、顏
      色：就與美津濃公司提供樣品比較，色澤偏深藍，有色差。２、商標形式：外
      觀以目視比對，無法區別。３、外觀：（扣案物）內襯為白色鋪綿，桿身延長
      毛線部分短，內部有品名及出廠製造地標示車縫其中；美津濃公司提供之同型
      樣品，內襯為黃色鋪綿，桿身延長毛線部分長，內部無製造標示。」等語，有
      其出具之勘驗意見書一紙在卷足稽（詳本院卷第一三七頁），告訴代理人戊○○既係持真品以供比對鑑定，自較證人乙○○以目視認定為可採；且縱乙○○
      所述確曾將ＭＩＺＵＮＯ高爾夫球球頭帽十四個隨同木桿販售予被告等語實在
      ，惟本件扣案之十四個ＭＩＺＵＮＯ高爾夫球球頭帽既經告訴代理人戊○○鑑
      定為仿品，則顯然與證人乙○○所證述當時附贈之球頭帽係原廠附贈者應非同
      一。至於被告另辯稱：扣案之ＭＩＺＵＮＯ高爾夫球球桿握把三十七支均非仿
      冒品等語，亦據告訴代理人戊○○以真品比對鑑定結果稱：「美津濃公司製造
      之高爾夫球桿皆整組出售，握把若有磨損，是有售後服務提供單品握把販售，
      惟僅有少數幾種式樣，本案扣案之握把皆非美津濃公司有單獨販售之類型；另
      其握把上之美津濃公司商標亦明顯粗糙，提供樣品上則線條清晰，打印刻痕亦
      較深，（扣案物）顯與樣品不同。」等語，是被告此部分辯詞，亦無足採。
（四）復查，扣案如附表編號八所示ＫＡＳＣＯ高爾夫球球頭六十五個，業據告訴人
      庚○○○○股份有限公司代理人子○○於九十一年三月二十九日本院審理中提
      出ＫＡＳＣＯ高爾夫球球頭之真品與扣案之球頭進行比對鑑定，認：「球頭上
      真品出廠都會有編號，每個球頭不同，仿品上沒有編號，ＭＡＲＫ的部分，仿
      品的ＭＡＲＫ非常粗糙，真品與仿品的色澤有色差，仿品的材質是不鏽鋼，與
      真品是抗張力鋼（ＳＵＰＥＲ─ＨＹＴＥＮ）不同。」等語，是扣案之如附表
      編號八所示ＫＡＳＣＯ高爾夫球球頭六十五個確係仿冒品無訛。再被告於法務
      部調查局臺中縣調查站中雖曾辯稱：「遭貴站所查扣之仿冒ＫＡＳＣＯ高爾夫
    球球頭，是一位大陸的楊姓仿冒高爾夫球業者於八十九年九月底所寄來的，楊
      姓仿冒業者並謂將有不明人士會前來『南亞高爾夫用品社』索取。」等語（詳
      見上開偵查卷第九頁背面第十二行之九十年三月八日癸○○臺中縣調查站詢問
      筆錄），惟於本院審理中則提出辯護狀改辯稱：「本項物品並非被告所有，而
      為客戶丑○○先生郵購，以被告店址為送達地址，並請被告代收，調查人員至
      被告店內搜索時，該些物品仍置於未拆封包裹內，被告亦不知包裹內容物為何
      ，經調查員自行拆封取出而列為證物。」等語（詳見本院卷第四二頁九十年八
      月二十一日庭提之刑事辯護（一）狀），觀乎上揭二辯詞已然前後矛盾，且被
      告聲請本院傳喚之證人丑○○經多次傳喚亦未到庭作證；又據查獲時亦在場之
      告訴代理人子○○於九十年十一月二十三日本院審理中指稱：「（問：查扣時
      是否在現場？）我有在場，ＫＡＳＣＯ球頭上有電腦刻字，而查扣的不是電腦
      刻字，當時查扣時，六十五個球頭放在箱子內，當時箱子上面沒有收件人的姓
      名。」等語（詳見本院卷第八七頁），及於九十一年二月二十七日訊問及勘驗
      證物時亦指稱：「（問：現場裝有該六十五個ＫＡＳＣＯ球頭的箱子是否查扣
      時的箱子？）箱子相同，但是裏面原來區隔球頭的紙板已經拿出。」等語（詳
      見本院卷第一三三頁背面第五行），並現場提出查扣時所拍攝扣案球頭之照片
      十幀附卷（詳見本院卷第一三八至一四一頁），經本院現場勘驗該紙箱之封面
      ，確無任何張貼收件人姓名、地址之郵寄紙條，且核對上開照片，現場裝置該
      六十五個仿冒之ＫＡＳＣＯ球頭之紙箱確與照片中所示之紙箱相同，雖被告曾
      於九十一年十一月二十三日本院審理中辯稱：「（問：為何查扣的箱子沒有收
      件人丑○○的姓名？）當時郵寄過來有送貨單，是三聯單複寫的，可能收件人
      欄姓名筆跡掉了。」等語（詳見本院卷第八七頁），且辯護人於九十一年二月
      二十七日勘驗時亦為被告辯護稱：「當時查扣時並非被告拆封，而且該箱球頭
      是從大陸託運過來，箱子上並沒有收件人的貼條，只有用簽收單請被告簽收。
      」等語（詳見本院卷第一三三頁背面），惟該紙箱既經本院現場勘驗結果未見
      任何載有收件人姓名、地址之字跡，復查無紙箱任何部位遭人黏貼或撕毀之跡
      象，則依被告所辯係自大陸託運來台之情況以觀，倘僅有送貨單而未在紙箱上
      為任何標示，在運送過程中，不僅易與他人託運之貨物相混淆，且不利託運公
      司之管理，況亦不符一般託運包裹之常情；又本院於當日再次勘驗該紙箱，復
      發現該紙箱之封面上印有「ＭＡＤＥ  ＩＮ  ＴＡＩＷＡＮ」之字樣（詳見本
      院卷第一三五頁倒數第一行），是被告前揭辯詞錯漏百出，顯係臨訟卸責之詞
      ，不足採信，而該箱球頭應係被告為替顧客更換舊球頭始行販入，則堪認定。
      另按所謂「販賣」，並不以販入之後，復行賣出為必要，只須以營利為目的，
      購入或賣出，有一於此，其犯罪即已完成，均不得視為未遂（最高法院廿五年
      非字第一二三號判例及卅七年六月廿三日院解字第四○七七號解釋參照）。是
      本件如前所述，被告既係以營利為目的自仿冒業者處購入上開仿冒之高爾夫球
      頭，其行為即屬販賣，尚與購買之人究係何人無涉，附此敘明。
（五）另查，被告對於告訴代理人戊○○於九十年一月三日，前往其所經營之南亞高
      爾夫用品社，以三萬元購得仿冒「ＭＩＺＵＮＯ」商標圖樣之Ｅ－１０鐵桿一
      組（九支），辯稱伊不知道所寄賣的球桿是仿品等語，然查，該套球桿經證人
      乙○○鑑定結果認：「就球頭部分我看不出是仿品，但是依我的專業判斷球桿
      桿身及握把則看的出是仿品，但是不是一般人能夠辨識的，因為與真品極為相
      似；我判斷桿身為仿品的原因是桿身的出廠序號真品是鐳射打印，而現場的桿
      身是印刷上去的，握把是美國原廠的。（問：你店內有進美津濃Ｅ－１０型號
      的球桿？）有，該組球干握把上的商標位置確實和現場球桿握把的商標位置不
      同，Ｅ－１０的握把並非使用現場球桿的握把，但現場球桿的握把應該是美國
      原廠的，只是和Ｅ－１０真品握把的型號不同。」（詳見本院卷第一三二頁背
      面）等語，且被告於九十一年四月二十五日本院前往其所經營之用品社勘驗現
      場時，曾自承：其店內亦有該品牌之公司貨，且其接獲不詳姓名年籍男子寄賣
      時曾比對過公司貨，並依其經驗認為係真品，而公司貨之價格係四萬五千元，
      倘有人使用過，該套球具則有可能以三萬元出售等語（詳見本院卷第一八一頁
      背面第三行、第十行至第一八二頁第一行），是被告販售予戊○○之該套球具
      既係全新之球具，此據戊○○陳述明確，並經本院勘驗屬實，則被告以低於市
      價四萬五千元甚鉅之三萬元代售該套球具，其謂不知係仿品，本值懷疑；又其
店內既有該型號之球具，且被告亦曾比對過二者，則依證人乙○○上揭證稱，
      被告實無可能未能發現該套球具與真品之差異，況被告係以經營高爾夫球用品
      社為業，其必然對高爾夫球用品具專業知識及經驗，顯非一般之消費大眾所可
      比擬，其謂不知為仿品，實屬無稽。此外，參酌告訴代理人戊○○於九十一年
      四月二十五日本院前往被告所經營之用品社勘驗現場時，所指述當日購買該套
      球具之經過情形等內容以觀（詳見本院卷第一八０頁背面第七行、第一八二頁
      第五行起），益徵被告於販出之時，確已知悉該套球具係屬仿冒品無訛；另戊○○雖係告訴人甲○○○○股份有限公司之代理人，然其於九十年一月三日前
      往被告之用品社購買仿冒之「ＭＩＺＵＮＯ」商標圖樣之Ｅ－１０鐵桿一組時
      ，本有購買之意思，且有給付買賣價金之行為，核買賣雙方之意思表示已屬一
      致，買賣行為即已成立，被告明知自己所販出之球具為仿冒品，未慎選購買者
      ，而執意賣出，僅能謂其係「缺乏謹慎之犯罪者」，尚難謂係「無辜之被告」
      ，辯護人認告訴代理人戊○○上開行為係學者所稱「陷害教唆」，尚有誤會，
      附此敘明。
（六）綜上所述，被告前揭所辯，均係卸責之詞，洵無足採。本件事證明確，被告犯
      行堪予認定。
二、查被告販入仿冒之高爾夫球球桿握把及球頭，而基於行銷之目的，為顧客組裝於
    高爾夫球球桿上，將該相同於他人之商標用於商品，核係犯商標法第六十二條第
    一款之侵害他人商標專用權罪，又基於營利之目的，販入仿冒之高爾夫球球頭帽
    及高爾夫球具予以售出，核係犯同法第六十三條之販賣仿冒商標商品罪。被告所
    犯上開二罪，犯意各別，罪名不同，應分論併罰。又被告先後多次使用相同他人
    之商標圖樣於商品上，及先後多次販賣仿冒商標商品，時間緊接，犯意概括，所
    犯構成要件相同，均為連續犯，均應依刑法第五十六條規定，以一罪論，並均加
    重其刑。又按商標法第六十三條所稱明知為仿冒商標之商品而販賣者，應指為營
    利之目的，單純販賣該商品而言，並無將商標用於商品上之行為始足當之，是於
    使用商標及販賣仿冒品之行為均有之情況下，低度之販賣行為應為高度之使用商
    標行為所吸收，不另論罪；被告為客戶組裝仿冒之高爾夫球球桿握把及球頭，雖
    亦係販賣仿冒之高爾夫球球桿握把及球頭，然販賣之低度行為應為高度之使用商
    標之組裝行為所吸收，不另論罪。爰審酌商標法制定之目的，係為表彰商品之來
    源及品質，使消費者於購買商品時，能因對其品質之良窳有所取捨，詎被告為圖
    一己之私利，使用及販賣仿冒他人業已註冊之商標商品，無視於政府致力保障智
    慧財產權之努力及尊重他人無體財產權之精神，欺瞞消費者，到庭復飾詞否認，
    及其犯罪之動機、目的、手段，犯罪所生之危害等一切情狀，分別量處如主文所
    示之刑並諭知易科罰金、易服勞役之折算標準，並定其應執行之刑及易科罰金、
    易服勞役之折算標準，以示懲儆。扣案如附表編號一、二所示之物，係被告所有
    供犯罪所用之物，應依刑法第三十八條第一項第二款規定宣告沒收，如附表編號
    四、八、十、十一、十六、十八、二一所示之物，或為被告犯商標法第六十二條
    第一項之罪所使用製造之商品，或為被告組裝後汰換之舊商品而為被告所有因犯
    罪所得之物，應分別依商標法第六十四條及刑法第三十八條第一項第三款規定宣
    告沒收之。另扣案如附表編號六、十二、十七、二九所示之物，則係被告犯商標
    法第六十三條之罪所販賣之商品，不問屬於犯人與否，均應依商標法第六十四條
    之規定沒收之。
三、公訴意旨另以：扣案如附表編號三、五、七、九、十三、十四、十五、十九、二
    十、二二、二三、二四、二五、二六、二七、二八所示之物，亦係被告違反商標
    法第六十二條第一款之罪而製造之商品或使用之標籤，及違反同法第六十三條之
    罪而販賣之仿冒商標商品等語。然查：（一）扣案如附表編號三所示仿冒之ＣＡ
    ＬＬＡＷＡＹ高爾夫球球桿成品十二支及編號七所示仿冒之ＣＡＬＬＡＷＡＹ高
    爾夫球球袋一個，業據證人周澋雲於偵查中及本院審理時證述：該二項扣案物係
    伊所有，因欲贈子使用，故送往被告店內調整球桿重量等語明確（詳見上開偵查
    卷第九四頁、本院卷第八三頁），且證人周澋雲亦於九十一年二月二十七日前往
    法務部調查局台中縣調查站實地指出上開其所指之球具為何，是證人周澋雲之證
    詞當可採認；又扣案如附表編號九所示仿冒之ＭＩＺＵＮＯ高爾夫球球桿成品二
    十二支，亦據證人丙○○於本院審理中證稱：「我是拿兩組共二十二支ＭＩＺＵ
    ＮＯ的球桿，都是鐵桿，到被告店裡，請被告看看是否為真品，因為之前我曾經
    和被告討論到有一位陳老師要賣我一組球具二萬一仟元，被告告訴我這套球具還
    沒有在市面販售，不可能賣那麼便宜，所以我在買了之後當天拿去被告店裡請被
    告鑑定，但是當天被告不在，所以我將球具放在店中，當天晚上我又打電話到被
    告店中，被告告訴我他看球頭認為是真的，二天後我去取球桿時在被告店裡調查
    局人員就在現場搜查，我當天有告訴調查人員說那兩組球具是我的，但調查人員
    並不願意紀錄，這二套球具我都沒有使用過。」等語明確（詳見本院卷第八五頁
    ），且證人丙○○亦有於九十一年二月二十七日前往法務部調查局台中縣調查站
    實地指出其所有而於被告店內遭查扣之二套球具，是其證詞亦可採信；再扣案如
    附表編號十四所示仿冒之Ｓ－ＹＡＲＤ高爾夫球球桿成品二支、編號十五所示仿
    冒之Ｓ－ＹＡＲＤ高爾夫球球頭帽二個及編號二八所示仿冒之ＭＡＲＵＭＡＮ高
    爾夫球球桿成品一支，亦據證人丁○○於本院審理中到庭證稱伊有將Ｓ－ＹＡＲ
    Ｄ高爾夫球球桿二支，連同球頭帽二個及ＭＡＲＵＭＡＮ高爾夫球球桿一支併寄
    放在被告店內等語明確（詳見本院卷第八六、八七、八九頁），且於九十一年三
    月二十九日本院審理時當庭指認綦詳，復證稱：「（問：這三支球桿為何在被告
    經營的店內？）我記得ＭＡＲＵＭＡＮ的五號球桿是因為打起來會有摳摳的聲音
    ，所以拿去被告店內修理，Ｓ─ＹＡＲＤ一號桿因為外表老舊，我拿被告店裡請
    他幫我整理烤漆，ＭＤ五號球桿，球桿太硬，那是我在北部打球一個朋友說這隻
    球桿不錯就直接丟給我，我就把它拿回台中，拿回來發覺球桿太硬，所以沒有試
    打過就拿到被告店裡請他幫我換球桿，所以球頭的塑膠封袋也沒有拿掉，我沒有
    和被告約定取球桿的時間，基本上有空就會過去拿。」等語（詳本院卷第一六一
    頁），是其證詞亦足憑採。另扣案如附表編號二四所示仿冒之ＴＡＹＬＯＲ  Ｍ
    ＡＤＥ高爾夫球球桿十支、編號二五所示仿冒之ＴＡＹＬＯＲ  ＭＡＤＥ高爾夫
    球球桿握把三支及編號二六所示仿冒之ＴＡＹＬＯＲ  ＭＡＤＥ高爾夫球球頭一
    個，復據證人辛○○於偵查中及本院審理時證述：該此球具係伊先生所有，伊先
    生請伊送往被告店內維修等語明確（詳見上開偵查卷第九四頁、本院卷第八八頁
    ），且證人辛○○亦有於九十一年二月二十七日前往法務部調查局台中縣調查站
    實地指出其先生所有而送至被告店內維修之球具，是其證詞亦堪採信。（二）扣
    案如附表編號五、十三、二十、二二、二七所示之各品牌商標標籤，經訊據被告
    堅詞否認有為使用之犯行，辯稱：有些是自客戶送修之球桿中取下來的，有些時
    參觀工廠時取回紀念的等語，雖該些標籤經告訴人公司等指述均為仿冒標籤，惟
    本院勘驗上開標籤之現狀，並無曾經遭人使用過之痕跡，且非新穎，又標籤之新
    型或新穎與否，固然對一般消費者無何意義，惟被告持有該些標籤，是否曾使用
    於商品上，因尚乏積極證據足資證明，是此部分證物，尚不足為被告有使用於相
    同商品之不利證據。（三）扣案如附表編號十九所示仿冒之ＨＯＭＡ高爾夫球球
    桿二十支，經訊據被告堅詞否認為其所組裝或販入待售，辯稱：係多年前客戶送
    修完畢未前來取回者等語，查此部分證物，經本院於九十一年二月二十七日當場
    勘驗結果，認該二十支球桿之球頭均有遭人使用過之痕跡（詳見本院卷第一三四
    頁第四行），是該二十支球桿既非新品，被告予以販入再轉賣之機率亦應不大，
    且更無可能為被告所新組裝，故此部分證物復不足為不利被告之證據。（四）扣
    案如附表編號二三所示仿冒之ＭＡＲＵＭＡＮ高爾夫球球頭七個，訊據被告辯稱
    ：係伊於十年前參觀高爾夫球具製造工廠時，自該工廠取回之樣品，不足一套且
    樣式老舊，現今根本無販賣價值等語，查該項證物經證人乙○○鑑定結果稱：該
    型號球頭是舊型的，這個型號的球頭絕對是五年以上的舊型號，現在也都沒有在
    販售等語（詳見本院卷第一三五頁第一行），是證人乙○○既未鑑定該七個球頭
    係屬仿冒品，且遍查全卷復未有相關單位出具仿冒品之鑑定報告在卷足參，是顯
    然並無積極證據足資認定此部分證物亦屬仿冒品，況該七個球頭既非新型，其在
    市場上之經濟價值亦值懷疑，是被告上揭辯詞尚堪採信。（五）綜上所述，上開
    此部分扣案證物，尚不足為被告違反商標法第六十二條或六十三條之積極證據，
    公訴人未詳予區分，遽予起訴，似嫌率斷，惟被告被訴本部分之犯行，果若成立
    ，則與被告前揭論罪科刑部分，有實質上一罪之關係，爰不另為無罪之諭知。
據上論斷，應依刑事訴訟法第二百九十九條第一項前段，商標法第六十二條第一款、
第六十三條、第六十四條，刑法第十一條前段、第五十六條、第五十一條第五款、第
七款、第四十一條第一項前段、第二項、第四十二條第二項、第三十八條第一項第二
款、第三款，罰金罰鍰提高標準條例第二條，判決如主文。
中      華      民      國    九十一    年      七      月      五      日
                                臺灣臺中地方法院刑事第六庭
                                    法  官  許月  馨
右正本證明與原本無異。
如不服本判決，應於判決送達後十日內向本院提出上訴狀，上訴於臺灣高等法院臺中
分院( 須附繕本 )。
                                    書記官
中      華      民      國    九十一    年      七      月      五      日
  附表
┌──────────────────────────┐
│編號    物品名稱                            數  量  │
├──────────────────────────┤
│一      砂輪機                                一具  │
├──────────────────────────┤
│二      鋸台                                  一具  │
├──────────────────────────┤
│三      仿冒之CALAWAY高爾夫球球桿成品       十二支  │
├──────────────────────────┤
│四      仿冒之CALAWAY高爾夫球握把             八支  │
├──────────────────────────┤
│五      仿冒之CALAWAY高爾夫球商標籤           八支  │
├──────────────────────────┤
│六      仿冒之CALAWAY高爾夫球球頭帽       四十八個  │
├──────────────────────────┤
│七      仿冒之CALAWAY高爾夫球球袋             一個  │
├──────────────────────────┤
│八      仿冒之KASCO高爾夫球球頭           六十五個  │
├──────────────────────────┤
│九      仿冒之MIZUNO高爾夫球球桿成品      二十二支  │
├──────────────────────────┤
│十      仿冒之MIZUNO高爾夫球球桿握把      二十七支  │
├──────────────────────────┤
│十一    仿冒之MIZUNO高爾夫球球桿握把          十支  │
├──────────────────────────┤
│十二    仿冒之MIZUNO高爾夫球球頭帽          十四個  │
├──────────────────────────┤
│十三    仿冒之MIZUNO高爾夫球商標標籤      五十六張  │
├──────────────────────────┤
│十四    仿冒之S-YARD高爾夫球球桿成品          二支  │
├──────────────────────────┤
│十五    仿冒之S-YARD高爾夫球球頭帽            二個  │
├──────────────────────────┤
│十六    仿冒之S-YARD高爾夫球球桿握把        三十支  │
├──────────────────────────┤
│十七    仿冒之HOMA高爾夫球球頭帽          七十八個  │
├──────────────────────────┤
│十八    仿冒之HOMA高爾夫球球桿握把            一支  │
├──────────────────────────┤
│十九    仿冒之HOMA高爾夫球球桿成品          二十支  │
├──────────────────────────┤
│二十    仿冒之HOMA高爾夫球商標標籤        二十三張  │
├──────────────────────────┤
│二一    仿冒之MARUMAN高爾夫球球桿握把       十五支  │
├──────────────────────────┤
│二二    仿冒之MARUMAN高爾夫球商標標籤     五十一張  │
├──────────────────────────┤
│二三    仿冒之MARUMAN高爾夫球球頭             七個  │
├──────────────────────────┤
│二四    仿冒之TAYLOR MADE高爾夫球球桿成品     十支  │
├──────────────────────────┤
│二五    仿冒之TAYLOR MADE高爾夫球球桿握把     三支  │
├──────────────────────────┤
│二六    仿冒之TAYLOR MADE高爾夫球球頭         一個  │
├──────────────────────────┤
│二七    仿冒之PING高爾夫球商標標籤            九張  │
├──────────────────────────┤
│二八    仿冒之MARUMAN高爾夫球球桿成品         一支  │
├──────────────────────────┤
│二九    仿冒之MIZUNO高爾夫球球頭帽          十二個  │
└──────────────────────────┘
